# 关于资本公积-资本溢价能否退回的问题

提问人：babyzhang 时间：2017-12-12 15:21:11
陈老师，您好！A公司（一直处于亏损状态）于 2016 年 12 月增资 2000 万元，由新股东B公司以 3000 万认缴并出资，即 2000 万元进入实收资本， 1000 万元计入资本公积；增资时，并未履行审计、评估程序，每股价格系股东协商确定；另外，增资时，A公司的大股东承诺：若A公司在 2017 年 12 月之前不能投资C公司（系A公司所从事业务的交易平台，与A、B公司均无关系），则A公司的大股东以2000 万元平价受让B公司持有A公司的股权，且A公司将 1000 万元资本公积退回给B公司。请问陈老师： 1 、这种情况下，A公司能否将 1000 万元的资本公积退回至B公司，是否合法合规？对日后A公司IPO时会有影响吗？ 2 、B公司以 3000 万元认购 2000 万元的实收资本，增资价格只是协商确定，A公司一直处于亏损状态，且基本判断（或假设）增资价格不公允，则A公司是否承担企业所得税？对于问题 1 ，我认为资本公积-资本溢价在没有其他约定下，系全体股东共同享有，且增资协议也是当事双方真实的意思表述，所以A公司不应该承担股东之间口头对赌后的权利和义务，A公司不应该将 1000 万元资本公积退还给B公司，而应该是A公司的大股东将B持有的股份以 3000 万元的价格购买；对于问题 2 ，我认为资本溢价不属于公司的收入、所得，是直接属于股东的权益，因此无需缴纳企业所得税。

回答人：chenyiwei
基本赞同你的理解。 关于问题 1 ，可以参考中注协 2004 年 2 月 19 日发布的《中国注册会计师协会专家技术援助小组信息公告第 8 号》
（http://www.cicpa.org.cn/Professi ... 20121104_39504.html）中的第六个问题，其中明确提到：“除非因企业减少注册资本而相应地减少“资本公积—资本溢价”，否则企业不能将“资本公积（资本溢价）”退还股东。”，